臺灣高等法院臺中分院刑事判決　　　96年度交上易字第1026號
上　訴　人　臺灣苗栗地方法院檢察署檢察官
被　　　告　甲○○
上列上訴人因被告公共危險等案件，不服臺灣苗栗地方法院96年
度交易字第9號中華民國96年4月9日第一審判決(起訴案號：臺灣
苗栗地方法院檢察署95年度偵字第5815號），提起上訴，本院判
決如下：
    主    文
原判決撤銷。
甲○○犯不能安全駕駛動力交通工具罪，處拘役伍拾捌日，如易
科罰金以新臺幣壹仟元折算壹日；減為拘役貳拾玖日，如易科罰
金以新臺幣壹仟元折算壹日。又犯過失致人於死罪，處有期徒刑
陸月，如易科罰金以新臺幣壹仟元折算壹日；減為有期徒刑參月
，如易科罰金以新臺幣壹仟元折算壹日。均緩刑肆年。
    犯罪事實
一、甲○○於民國95年10月11日下午 4時許，在苗栗縣苑裡鎮龍
    德家商前其所駕駛車牌E9－4912號自用小客車上，飲用易開
    罐裝啤酒 2瓶後，已達不能安全駕駛動力交通工具之程度，
    竟隨即於酒後駕駛上開自用小客車前往通苑加油站訪友。嗣
    同日下午4時55分許，行經速限為60公里之苗栗縣通霄鎮台1
    線 137.6公里北上路段時，因不勝酒力，本應注意汽車行駛
    時，駕駛人應注意車前狀況，並隨時採取必要之安全措施，
    而依當時情形，路面乾燥，無缺陷，亦無障礙物，視距良好
    ，並無不能注意之情事，竟以時速70公里之速度超速行駛，
    且疏未注意車前狀況及隨時採取必要之安全措施，致撞及同
    向路邊由鄧兆峻所騎乘之腳踏車，致鄧兆峻人車倒地，因而
    受有頭胸部外傷併顱骨、肋骨多發骨折等傷害，經送醫急救
    ，仍不治死亡。甲○○亦因車禍受有頭部外傷併腦震盪等傷
    害，經醫院抽血檢驗結果，其血中所含酒精濃度為172MG/DL
   （換算成呼氣所含酒精濃度為0.86 MG/L），因而查知上情。
二、案經鄧兆峻之父丙○○訴由臺灣苗栗地方法院檢察署檢察官
    偵查起訴。
    理    由
一、上開犯罪事實，業據被告甲○○坦承不諱，並經告訴人丙○
    ○指訴綦詳，復有苑裡李綜合醫院血清特殊報告、刑法一百
    八十五條之三案件測試觀察紀錄表、苗栗縣警察局舉發違反
    道路交通管理事件通知單、道路交通事故調查報告表、現場
    照片附卷可稽。被告於肇事後，經醫院抽血檢驗結果，血中
    所含酒精濃度既高達172MG/DL（換算成呼氣所含酒精濃度為
    0.86 MG/L)，顯見其飲用酒類已達不能安全駕駛之程度。又
    被害人鄧兆峻確因本件車禍受傷死亡，亦經檢察官督同法醫
    師相驗屬實，製有勘驗筆錄、相驗屍體證明書、驗斷書在卷
    可憑。按行車速度，應依速限標誌或標線；汽車行駛時，駕
    駛人應注意車前狀況，並隨時採取必要之安全措施，道路交
    通安全規則第93條第1項、第94條第3項分別定有明文。被告
    駕車自應注意上述道路交通安全規定，且依卷附之道路交通
    事故調查報告表所載，事故路段速限為60公里，當時情形係
    路面乾燥，無缺陷，亦無障礙物，視距良好，並無不能注意
    之情事，被告竟疏未注意，貿然超速行駛，復未能適時注意
    車前狀況及隨時採取必要之安全措施，以致肇事，則其行為
    顯有過失，且被告之過失行為與被害人之死亡間，顯有相當
    因果關係。是本件被告公共危險及過失致人於死之犯罪事證
    已臻明確，其犯行洵堪認定，應依法論罪科刑。
二、核被告所為，係犯刑法第185條之3不能安全駕駛動力交通工
    具罪及同法第276條第1項過失致人於死罪。所犯上開二罪，
    犯意各別，罪名互異，應分論併罰。被告酒醉駕車，因而致
    人死亡，依法應負刑事責任，就過失致人於死罪部分，應依
    道路交通管理處罰條例第86條第1項規定加重其刑。
三、原審認被告罪證明確，予以論罪科刑，固非無見，惟中華民
    國九十六年罪犯減刑條例業於96年 7月16日施行，被告所犯
    之罪，均合於減刑條件，原審未及適用該減刑條例諭知減刑
    ，尚有未合。檢察官未參酌被告於本院審理期間，已與被害
    人家屬達成和解，而依告訴人之聲請，認被告未能和解並賠
    償損害，犯後態度不佳，上訴指摘原判有量刑過輕之不當，
    固無理由，惟原審判決既有上開未及適用法律之瑕疵，即屬
    無可維持，應由本院予以撤銷改判。爰審酌被告尚無犯罪前
    科之素行（參卷附臺灣高等法院被告前案紀錄表），其肇事
    之過失程度非輕，造成被害人死亡之損害甚鉅，惟尚能坦承
    犯行，頗表悔悟，並與被害人家屬達成和解（參卷附臺灣苗
    栗地方法院96年7月27日96年度訴字184號和解筆錄）之犯後
    態度等一切情況，爰分別量處如主文第 2項所示之刑，並均
    諭知易科罰金之折算標準。又被告犯罪之時間均在96年 4月
    24日以前，無中華民國九十六年罪犯減刑條例第3條第1項所
    定不予減刑之情形，所犯 2罪皆合於減刑條件，爰併為諭知
    減得之刑及易科罰金之折算標準。又被告未曾因故意犯罪受
    有期徒刑以上刑之宣告，有臺灣高等法院被告前案紀錄表在
    卷可憑，其因一時疏失，致觸犯刑章，事後已具悔意，經此
    偵審程序及罪刑宣告之教訓，當知所警惕，應無再犯之虞，
    本院認所宣告之刑以暫不執行為適當，併予宣告緩刑 4年，
    以啟自新。
四、據上論斷，應依刑事訴訟法第369條第 1項前段、第364條、
    第299條第1項前段，刑法第185條之3、第276條第1項、第41
    條第 1項前段、第74條第1項第1款，刑法施行法第1條之1，
    道路交通管理處罰條例第86條第 1項，中華民國九十六年罪
    犯減刑條例第2條第 1項第3款、第7條、第9條，判決如主文
    。
本案經檢察官乙○○到庭執行職務。
中　　華　　民　　國　　96　　年　　8 　　月　　22　　日
            刑事第六庭    審判長法　官  李  文  雄
                                法　官  林  靜  芬
                                法　官  張  恩  賜
上列正本證明與原本無異。
不得上訴。
                                書記官  陳　如　慧
中　　華　　民　　國　　96　　年　　8 　　月　　23　　日
附錄論罪科刑法條
刑法第185條之3：
服用毒品、麻醉藥品、酒類或其他相類之物，不能安全駕駛動力
交通工具而駕駛者，處一年以下有期徒刑、拘役或三萬元以下罰
金。
刑法第276條第1項：
因過失致人於死者，處二年以下有期徒刑、拘役或二千元以下罰
金。
